【裁判字號】    90,上易,1013
【裁判日期】    900731
【裁判案由】    竊盜
【裁判全文】
臺灣高等法院臺南分院刑事判決           九十年度上易字第一○一三號      Ｃ
      上  訴  人  臺灣臺南地方法院檢察署檢察官
      被      告  甲  ○  ○
右上訴人因竊盜案件，不服臺灣臺南地方法院九十年度易更字第二號中華民國九十年
五月二十五日第一審判決（起訴案號：臺灣臺南地方法院檢察署八十九年度偵字第九
五九九號），提起上訴，本院判決如左：
      主      文
上訴駁回。
      理      由
一、公訴意旨略以：被告甲○○意圖為自己不法之所有，於民國八十九年三月間某日
    ，在臺南市○○路四五二巷四十號，竊取被害人躍進步實業股份有限公司（以下
    簡稱躍進步公司）所有，並由該公司所簽發，以臺南市第三信用合作社為付款人
    ，發票日八十九年五月十七日，支票號碼第0000000號，面額新台幣六萬
    元之支票一張，得手後於八十九年四月初，將該張支票交與不知情之國泰人壽保
    險公司收費員吳淑珍收受，以作為梁李如意應繳之保險費。嗣該支票經提示，因
    已報遺失而遭退票，始由警方循線查獲，因認被告涉犯刑法第三百二十條第一項
    之竊盜罪嫌。
二、按犯罪事實應依證據認定之，無證據不得推定其犯罪事實；又不能證明被告犯罪
    者，即應諭知無罪之判決，刑事訴訟法第一百五十四條、第三百零一條第一項分
    別定有明文。
三、公訴人認被告甲○○涉犯竊盜罪嫌，無非以右揭事實業據被害人躍進步公司代表
    人乙○○指訴甚詳，並經證人吳淑珍於警訊時證述無訛，復有支票及退票理由單
    等影本附卷可稽為主要論據。訊據被告甲○○坦承有取得前開支票一張之事實，
    惟堅詞否認有竊盜犯行，辯稱：前開支票意係其弟乙○○之妻萬金蘭借給他，他
    還在票根上蓋指印，因他未把錢存進去，所以去掛失止付，該張支票之票面金額
    及發票日均為萬金蘭所寫等語。
四、經查，被害人之代表人乙○○於原審審理時指稱：「（本案支票是否你太太借給
    被告的？）沒錯，是我太太萬金蘭借給被告的一張支票。因為我太太看我很生氣
    ，所以一直不敢講，他是借的，後來我質問她，她才說是她借出去的。我當初提
    告訴時，我不知道，系爭支票是我太太借被告的。」等語，核與證人萬金蘭於本
    院八十九年度上易字第二０七八號案審理時證稱：曾在未告知其先生即被害人之
    代表人乙○○之情形下，將前開支票借給被告等情相符，被告取得前開支票既自
    被害人之代表人之妻萬金蘭處借得，要無竊盜罪責之可言。此外，復查無積極證
    據足資認定被告確有竊盜犯行，被告之辯解，非無可採，原審以不能證明被告犯
    罪，為被告無罪判決之諭知，認事用法並無違誤。公訴人上訴指摘躍進步公司之
    支票，係放在該公司辦公室內被竊，業據該公司代表人乙○○指訴明確，該支票
    既非由乙○○之妻萬金蘭保管，萬金蘭如何能將該支票借給被告使用？再被告係
    乙○○之兄（公訴人誤為弟），茍該支票確由萬金蘭借給被告使用，萬金蘭豈會
    因見乙○○發現支票失竊後生氣，而一直不敢講，以增加其夫即乙○○訟累之理
    ？被害人公司代表人乙○○嗣後所述，以及證人萬金蘭之證述，均為事後為被告
    脫罪之詞，均不足採信，原審未深入查究，遽為無罪之判決，尚有未洽云云，因
    上訴意旨所指，原判決已就各該事證調查並詳予說明，上訴仍執陳辭，難認有理
    由，應予駁回。
據上論結，應依刑事訴訟法第三百六十八條，判決如主文。
本案經檢察官李傳來到庭執行職務。
中    華    民    國      九十      年      七      月     三十一       日
                                  臺灣高等法院臺南分院刑事第二庭
                                      審判長法官  游    明    仁
                                            法官  蘇    重    信
                                            法官  陳    清    溪
右正本證明與原本無異。
不得上訴。
                                      法院書記官  嚴    巧    花
中    華    民    國      九十      年      八      月     一           日


司法院資訊處製作；財團法人民間司法改革基金會備份。
